【裁判字號】    89,易,602
【裁判日期】    891212
【裁判案由】    違反毒品危害防制條例
【裁判全文】
臺灣雲林地方法院刑事判決                          八十九年度易字第六０二號
    公 訴 人  臺灣雲林地方法院檢察署檢察官
    被    告  甲○○
右列被告因違反毒品危害防制條例案件，經檢察官提起公訴（八十八年度毒偵字第二
０四號），本院判決如左：
    主  文
甲○○連續施用第二級毒品，累犯，處有期徒刑壹年。
扣案之第二級毒品甲基安非他命壹包（驗餘淨重貳點壹壹柒壹公克）及殘留安非他命
成分之吸食器壹組均沒收銷燬之。
    事  實
一、甲○○前因違反麻醉藥品管理條例案件，經台灣南投地方法院以八十五年度易字
    第一一五二號判處有期徒刑六月確定，於民國（下同）八十六年七月二十八日執
    行完畢後，嗣又因施用第二級毒品案件，經本院於八十八年度毒聲字第七九二號
    送觀察勒戒後，因認無繼續施用毒品之傾向，由台灣雲林地方法院檢察署檢察官
    以八十八年七月二十八日以八十八年度偵字第三六六二號、三七四九號為不起訴
    處分確定後，詎甲○○猶不知悔改，竟基於施用第二級毒品甲基安非他命（下稱
    安非他命）概括之犯意，自八十八年八月二十八日某時起至同年九月八日止，連
    續在雲林縣斗六市○○路一一二二號租屋附近之田邊，施用安非他命多次。嗣經
    警方先於八十八年八月三十日下午三時三十分許，持搜索票至甲○○上開租處而
    查獲，並當場扣得吸食器一組（殘留安非他命成分）；又於八十八年九月六日下
    午四時四十五分許，在雲林縣莿桐鄉埔子橋東側為警臨檢查獲，並扣得安非他命
    一包（淨重０．００三三公克，已鑑析用罄）；又於同年月八日下午五時五十分
    許，在雲林縣莿桐鄉○○村○○路十五之三號前，因脫逃而為警逮捕，並扣得安
    非他命一包（淨重二．一一七一公克），始查獲上情。甲○○施用第二級毒品安
    非他命犯行，業依本院八十八年度毒聲字第一三五九號（公訴人誤載為一三九五
    號）裁定觀察勒戒後，因認有繼續施用毒品之傾向，而經本院以八十八年度毒聲
    字第一五八七號裁定送戒治處所施以強制戒治。
二、案經雲林縣警察局虎尾分局報請臺灣雲林地方法院檢察署檢察官偵查起訴。
    理  由
一、右揭事實，訊據被告甲○○坦承不諱，且被告甲○○先後三次為警查獲後所採集
    之尿液，經鑑驗結果均有甲基安非他命陽性反應，此有雲林縣衛生局煙毒尿液檢
    驗成績書三紙在卷足憑。扣案之結晶二包（一包驗餘淨重二．一一七一公克、另
    一包淨重０．００三三公克，已鑑析用罄），經鑑定均係安非他命，扣案之吸食
    器一支亦殘留有甲基安非他命成分，此有憲兵司令部刑事鑑識中心八十八年十月
    八日、八十九年二月十六日、八十九年九月八日鑑驗通知書三紙附卷可稽。被告
    前因施用第二級毒品安非他命案件，經本院以八十八年度毒聲字第七九二號送觀
    察勒戒後，因認無繼續施用毒品之傾向，由台灣雲林地方法院檢察署檢察官以八
    十八年七月二十八日以八十八年度偵字第三六六二號、三七四九號為不起訴處分
    確定後，又因本件施用安非他命案件，經本院以八十八年度毒聲字第一三五九號
    裁定送觀察勒戒，因認有繼續施用毒品傾向，經本院以八十八年度毒聲字第一五
    八七號裁定施以強制戒治，此有上開各案之不起訴處分書及刑事裁定正本在卷足
    憑。本件事證明確，被告甲○○之犯行洵堪認定。
二、核被告甲○○所為，係犯毒品危害防制條例第十條第二項之施用第二級毒品罪。
    被告持有安非他命之低度行為，為施用安非他命之高度行為所吸收，不另論罪。
    被告先後多次施用第二級毒品之犯行，時間緊接，罪名與犯罪構成要件相同，顯
    係基於概括之犯意反覆為之，應依連續犯之規定論以一罪，並加重其刑。公訴人
    雖未就被告自八十八年九月六日起至同年九月八日止連續施用安非他命之犯行提
    起公訴，然此部份與已起訴部分，既有連續犯之裁判上一罪關係，依公訴不可分
    原理，上開未經起訴部分，應為起訴效力所及，本院自應一併審理。另被告前因
    違反麻醉藥品管理條例案件，經台灣南投地方法院以八十五年度易字第一一五二
    號判處有期徒刑六月確定，於八十六年七月二十八日執行完畢，此有台灣高等法
    院被告全國前案紀錄表在卷可按，於五年之內再犯本件有期徒刑以上之罪，為累
    犯，應依刑法第四十七條之規定加重其刑，併依法遞加重之。爰審酌被告甲○○
    毒癮甚深、不思戒除，一再施用安非他命、惟犯後態度尚佳、施用毒品係自戕行
    為等一切情狀，量處如主文所示之刑，以資懲儆。
三、扣案之安非他命一包（驗餘淨重為二．一一七一公克），係屬毒品危害防制條例
    第二條所列之第二級毒品甲基安非他命，另扣案沾有安非他命殘留之吸食器一組
    ，因其上所沾之安非他命殘留與玻璃管無法分離，已如前述，均應依毒品危害防
    制條例第十八條第一項前段沒收銷燬之。至公訴人聲請沒收之安非他命０．八公
    克一包，業經本院以八十八年聲字第七八七號宣告沒收，另警方於八十八年九月
    六日扣得之安非他命（淨重０．００三三公克）一包，亦已鑑析用罄僅剩空袋一
    紙，顯已滅失，本院自無從依法宣告沒收，附此敘明。
據上論斷，應依刑事訴訟法第二百九十九條第一項前段，毒品危害防制條例第十條第
二項，第十八條第一項前段，刑法第十一條前段、第五十六條、第四十七條，判決如
主文。
本案經檢察官王淑月到庭執行職務。
中      華      民      國      八十九      年      十二    月    十二  日
                                              臺灣雲林地方法院刑事第二庭
                                                  法  官  趙  思  芸
右正本證明與原本無異。
如不服本判決，應於判決送達後十日內向本院提出上訴狀( 應附繕本 )。
                                                  書記官  王  淑  美
中      華      民      國      八十九      年      十二    月    十二  日
毒品危害防制條例第十條第二項
施用第二級毒品者，處三年以下有期徒刑。


司法院資訊處製作；財團法人民間司法改革基金會備份。
